臺灣高等法院刑事判決　　　　　　　　96年度上訴字第1870號
　　上　訴　人
　　即　被　告　甲○○
　　　　　　　　　　　　現於台灣台北監獄台北分監
上列上訴人因毒品危害防制條例案件，不服臺灣臺北地方法院96
年度訴字第81號，中華民國96年4月13日第一審判決（ 起訴案號
：臺灣臺北地方法院檢察署95年度毒偵字第3280號），提起上訴
，本院判決如下：
    主  文
上訴駁回。
    事  實
一、甲○○前於民國91年間因贓物案件，經臺灣板橋地方法院以
    91年度板簡字第1088號判決判處有期徒刑3月，92年8月28日
    執行完畢。另因施用毒品案件，經同法院以93年度訴字第77
    2號判決判處有期徒刑8月，又因贓物及竊盜案件經同法院以
    93年度簡字第3052號判決判處有期徒刑5月， 93年度簡字第
    4991號判決判處有期徒刑3月，定應執行有期徒刑7月，復因
    竊盜案件經同法院以94年度簡字第1031號判決判處有期徒刑
    6月，並與前述二刑接續執行，95年7月4日假釋出監， 假釋
    期間交付保護管束， 嗣再因竊盜案件經同院判處有期徒刑6
    月，致前假釋遭撤銷，應執行殘刑有期徒刑1月又21日， 現
    於臺灣臺北監獄執行中。其於95年11月24日中午，在臺北市
    ○○路144巷廁所內， 以針筒注射之方式施用第一級毒品海
    洛因，為巡邏警員當場查獲後採集其尿液送驗而發覺前述事
    實，並扣得甲○○所有之海洛因殘渣袋1個、注射針筒1支等
    物。
二、案經臺北市政府警察局萬華分局報請臺灣臺北地方法院檢察
    署檢察官偵查起訴。
    理  由
一、程序事項：被告以外之人於審判外之言詞或書面陳述，除法
    律有規定者外，不得作為證據，刑事訴訟法第159條第1項固
    有明文；惟被告以外之人於審判外之陳述，雖不符同法第15
    9條之1至之4規定，而經當事人於審判程序同意作為證據 ，
    法院審酌該言詞陳述或書面陳述作成時之情況，認為適當者
    ，亦得為證據。又當事人、代理人或辯護人於法院調查證據
    時，知有第15 9條第1項不得為證據之情形， 而未於言詞辯
    論終結前聲明異議者，視為有前項之同意，同法第159條之5
    亦定有明文。本件公訴人及被告甲○○於本院準備程序及審
    判程序中對於本案相關證人於偵查中之證述暨其他相關具傳
    聞性質之證據資料之證據能力，均表示沒有爭執，且迄於言
    詞辯論終結前亦未聲明異議。本院審酌本案證人之陳述及證
    據資料作成時之情況，核無違法取證或其他瑕疵，認為以之
    作為證據為適當，前述證人於審判外之陳述及相關證據資料
    ，自得做為證據。
二、認定犯罪事實所憑的證據及理由
    (一)被告甲○○於檢察官訊問、原審審判時及本院審判時之自
      白。
    (二)被告於95年11月23日由警員採集尿液送臺灣尖端先進生技
      醫藥股份有限公司檢驗結果，鴉片類呈陽性反應，有該公
      司95年12月1日濫用藥物檢驗報告1份可參，並有扣案海洛
      因殘渣袋1個、注射針筒1支等物可證，而殘渣袋內之成份
      ，經警局初步驗結果，有海洛因反應，亦有鑑驗報告單一
      份在卷可按 (見偵卷第12頁)， 已足以擔保被告自白之真
      實性。
    (三)綜合以上說明，本件證據明確，已可認定被告有事實欄所
      載之犯行。
三、論罪科刑之依據：被告所為，犯毒品危害防制條例第10條第
    1項施用第一級毒品罪， 其持有第一級毒品海洛因之低度行
    為，為施用之高度行為吸收，不另論罪。又被告雖於偵查中
    自承其自95年10月初至95年11月24日本件犯行期間均有施用
    海洛因之行為，惟除本件犯行外，其餘犯行僅有被告之自白
    ，別無其他證據可證，自不得遽予論罪科刑，而被告前次施
    用海洛因之犯行係於95年8月10日， 距離被告自稱施用海洛
    因之始點10月初，已相距2月餘， 被告復稱於96年元月間有
    再施用海洛因之犯行，惟亦與本案相距2月餘， 除僅有被告
    之自白，別無其他證據可證外，且均難認被告就施用海洛因
    已具有成癮性，有反覆實施之情，而得論以集合犯。復查以
    ， 被告於原審審判時改稱其自95年7月初即開始多次施用海
    洛因，並請求以集合犯論處，顯係為求得以一罪論之利益所
    為供述，不足採信。又被告曾有如事實欄所述之犯罪科刑執
    行完畢情形，有本院被告前案紀錄表1份可參， 其受有期徒
    刑執行完畢後，於5年內再犯有期徒刑以上之本罪， 為累犯
    ，依法加重其刑。
四、原審因認被告罪證明確， 引用毒品危害防制條例第10條第1
    項 (漏列同法第18條第1項)，刑法第11條前段、 第47條第1
    項、第38條第1項第2款之規定。並審酌被告施用第一級毒品
    之行為對個人身心戕害甚鉅，但念其犯後態度良好，坦承犯
    行，且所犯屬自戕行為等一切情狀，量處有期徒刑1年。 對
    於扣案海洛因殘渣袋1個內之海洛因 與其所附著之包裝無法
    剝離殆盡，不問屬於犯人與否，應依毒品危害防制條例第18
    條第1項前段沒收銷燬之；注射針筒1支為供被告施用海洛因
    所用之物，且屬被告所有，已經其供承在卷，並依刑法第38
    條第1項第2款沒收之。核其認事用法，並無不合，量刑亦稱
    妥適，上訴人即被告上訴意旨認與其它施用部分有集合犯關
    係，請求併予審判，且從輕量刑云云，並無理由 (理由詳如
    上述)，上訴應予駁回。
據上論斷，應依刑事訴訟法第368條，判決如主文。
本案經檢察官周誠南到庭執行職務。
中　　華　　民　　國　　96　　年　　7　　　月　　12 　日
　　　　　　　　　刑事第４庭    審判長法　官  蔡秀雄
　　　　　　　　　　　　　　　　　    法　官  鄭水銓
　　　　　　　 　 　　　　　　　　　　法　官  周煙平
以上正本證明與原本無異。
如不服本判決，應於收受送達後十日內向本院提出上訴書狀，其
未敘述上訴之理由者並得於提起上訴後十日內向本院補提理由書
（均須按他造當事人之人數附繕本）。
                                      書記官  蕭麗珍
中　　華　　民　　國　　96　　年　　7 　　月　　17　　日
毒品危害防制條例第10條第1項
施用第一級毒品者，處 6 月以上 5 年以下有期徒刑。
施用第二級毒品者，處 3 年以下有期徒刑。
